【裁判字號】    99,交聲,503
【裁判日期】    990520
【裁判案由】    聲明異議
【裁判全文】
臺灣臺南地方法院交通事件裁定         99年度交聲字第503號
移送機關    交通部公路總局嘉義區監理所臺南監理站
異議人即
受處分人    甲○○
上列異議人即受處分人因違反道路交通管理處罰條例案件，對於
交通部公路總局嘉義區監理所臺南監理站民國99年4月7日所為之
裁決處分（處分案號：嘉監南字第裁74-S00000000號）聲明異議
，本院裁定如下：
    主    文
異議駁回。
    理    由
一、原處分意旨略以：異議人即受處分人甲○○（下稱異議人）
    駕駛車牌號碼555-XU號營業一般小客車，於民國99年2月11
    日15時1分許，行經臺南市○○路○段與立德11路之交岔路
    口時，因闖紅燈，經臺南市警察局第一分局（下稱舉發機關
    ）警員攔停製單舉發，嗣經移送機關即交通部公路總局嘉義
    區監理所臺南監理站（下稱原處分機關）以其違規事證明確
    ，依道路交通管理處罰條例第53條第1項、第63條第1項第3
    款（原處分漏載第1項第3款）及違反道路交通管理事件統一
    裁罰基準表之規定，裁處異議人罰鍰新臺幣（下同）2,900
    元，並記違規點數3點等語。
二、聲明異議意旨略以：異議人並未看到紅燈，因此從未承認闖
    紅燈，警方所提供之兩張照片，第一張根本看不出是誰闖紅
    燈，第二張則是異議人被攔下來後所拍攝的照片，如果只憑
    這二張照片就要說異議人闖紅燈，異議人實難接受，為此聲
    明異議等語。
三、按汽車駕駛人，行經有燈光號誌管制之交岔路口闖紅燈者，
    處1,800元以上5,400元以下罰鍰；並記違規點數3點，道路
    交通管理處罰條例第53條第1項、第63條第1項第3款分別定
    有明文。
四、經查：
  (一)異議人駕駛車牌號碼555-XU號營業一般小客車，於上開時地
    因闖紅燈，經舉發機關警員攔停製單舉發，並經原處分機關
    裁處如前所述之裁罰等情，有臺南市警察局99年2月11日南
    市警交字第S00000000號舉發違反道路交通管理事件通知單
    及原處分機關99年4月7日嘉監南字第裁74-S00000000號裁決
    書各1份附卷可稽。
  (二)異議人雖否認有闖紅燈之行為，惟此業據本件舉發警員乙○
    ○於本院調查時到庭證稱：「當時我們執行交通稽查勤務，
    我們站在大同路二段南向北行駛往市區○○路的方向的路邊
    ，我們稽查位置在大同路二段95號之二，即7-11便利商店前
    面，我們監控的是大同路二段與立德十一路口的紅綠燈，我
    們看到在紅綠燈的燈號轉變為紅燈之後，機車都已經停下來
    ，卻有壹台營小客車沒有停下來，繼續穿過停等線，並朝我
    的方向開過來，所以我們便以手勢攔查他，並無鳴笛或揮旗
    。攔下營小客車之後，我們告知他『闖紅燈』的事實，請他
    出示證件，就依規定舉發他。」等語在卷（見本院99年5月5
    日訊問筆錄），並當庭提出本件交通違規之採證光碟，嗣經
    本院另依職權勘驗違規當時警員所拍攝之採證錄影光碟之結
    果，經播放檔名「555-XU闖紅燈.MOD」之錄影內容，見：「
    畫面00:00:00秒時，大同路二段南北雙向道路上有多輛汽、
    機車通行中，畫面00:00:01秒時，大同路二段與立德十一路
    交岔路口之大同路方向（北往南）交通號誌轉換為紅燈及左
    轉綠燈，一輛行駛於大同路二段北往南車道上之黑色自小客
    車減速停車等待紅燈；畫面00:00:04秒時，一輛行駛於大同
    路二段上（南向北方向）之黃色計程車直行通過上開路口，
    向警員方向行駛；畫面00:00:07秒時，警察站出揮動手中指
    揮棒，並指示車輛向前靠邊停車，期間並向駕駛人稱闖紅燈
    ；畫面00:00:31秒時，見該車車牌號碼為555-XU號，畫面00
    :01:00秒時，警員告知計程車司機其闖紅燈，該司機答稱其
    趕著載個人，其係辛苦人（臺語），之後稱其沒有看到紅燈
    等語。」此有本院99年5月13日勘驗筆錄在卷可稽。經審酌
    上開勘驗內容，該車牌號碼555-XU號計程車駕駛人於99年2
    月11日15時1分許，在臺南市○○路○段與立德11路之交岔
    路口處確實有闖紅燈，核與舉發警員即證人乙○○之證述相
    符，是異議人確有闖紅燈之違規行為，堪可認定。
  (三)綜上所述，異議人駕駛車牌號碼555-XU號營業一般小客車，
    於上開時地確有闖紅燈之違規行為，且上開舉發通知單上所
    載應到案日係99年2月26日，距異議人於99年3月1日向原處
    分機關提出陳訴時，經核已逾越應到案期限而在30日內，則
    原處分機關裁決時依道路交通管理處罰條例第53條第1項、
    第63條第1項第3款（原處分漏載第1項第3款）及違反道路交
    通管理事件統一裁罰基準表之相關內容，以異議人逾越應到
    案期限30日內，而對異議人處以基準表內所定之罰鍰2,900
    元，及記違規點數3點之處分，於法核無違誤。本件異議為
    無理由，應予駁回。
五、據上論斷，應依道路交通管理處罰條例第87條第2項、道路
    交通案件處理辦法第19條，裁定如主文。
中    華    民    國    99    年    5     月    20    日
                      交通法庭  法  官  張家瑛
以上正本證明與原本無異。
如不服本裁定，應於收受送達後5日內向本院提出抗告狀。（應
附繕本）
                                書記官  李淑惠
中    華    民    國    99    年    5     月    24    日

司法院資訊處製作；財團法人民間司法改革基金會備份。
